【裁判字號】    89,易,231
【裁判日期】    890830
【裁判案由】    詐欺
【裁判全文】
台灣基隆地方法院刑事判決                          八十九年度易字第二三一號
    公  訴  人  臺灣基隆地方法院檢察署檢察官
    被      告  乙○○
右列被告因詐欺案件，經檢察官提起公訴（八十八年度偵字第五七四七號），本院判
決如左：
    主      文
乙○○連續意圖為自己不法之利益，以其他電磁方式，盜用他人電信設備通信，累犯
，科罰金新台幣貳萬元，如易服勞役，以銀元參佰元即新台幣玖佰元折算壹日。
    事      實
一、乙○○前因違反麻醉藥品管理條例案件，經台灣高等法院判處有期徒刑六月，於
    民國八十七年四月二十三日執行完畢，仍不知悔改。明知0000000000
    號行動電話門號，係不知年籍住址之成年男子「易培海」冒用甲○○名義，向和
    信電訊股份有限公司（下稱和信公司）所申請，竟意圖為自己不法之利益，於八
    十七年十二月二十三日，在基隆市內，以新台幣（下同）三千元之價格，向「易
    培海」購買該行動電話之電話卡，並自同日起至同年月三十一日止，基於概括犯
    意，連續以該行動電話門號撥打電話五百多通，計獲得免付通話費五千零五十七
    元之不法利益，足生損害於和信公司及甲○○。嗣因甲○○接獲和信公司之電話
    費帳單後，向該公司查詢，始查悉上情。
二、案經被害人甲○○訴由台灣台北地方法院檢察署檢察官呈請台灣高等法院檢察署
    檢察長令轉台灣基隆地方法院檢察署檢察官偵查起訴。
    理      由
一、右開事實，業據被告乙○○於警訊中坦承不諱，核與告訴人甲○○告訴之詞相符
    ，且有行動電話門號及帳單、申請書各一份在卷可證。被告僅以顯與市價並不相
    當之價格三千元購買行動電話門號，而於短短九天之內，撥打五百餘通電話，其
    有為自己圖得不法利益之詐欺犯意至為明顯。雖被告於本院審理時翻異前詞，辯
    稱八十七年十二間，易培海在基隆市○○路「頂好電動遊樂場」，向其借用相當
    於三千元之開分卡，隔天又向其借款三千元，並將電話卡交付被告，表示一週之
    後返還借款，後因易培海音訊全無，伊因朋友黃慶成沒有電話可以使用，所以將
    電話卡交給黃慶成使用，伊不知該電話卡係冒名申請的，沒有詐欺犯意云云。然
    查：上開冒名申請之0000000000號行動電話門號，係被告以三千元代
    價向易培海購買，自八十七年十二月二十三日起至同年月三十一日止，均係被告
    所撥打使用等情，為被告於警訊時所自承，且與證人黃慶成於警訊時之證詞相符
    。況證人黃慶成證稱渠所使用之行動電話號碼為0000000000號，而和
    信公司所提供之通話明細表內，確有被告撥給黃慶成之電話紀錄，足見該行動電
    話確係被告使用無疑，被告所辯，無非臨訟卸責之詞，不足採信，事證明確，被
    告犯行已堪確定。
二、被告意圖為自己不法之利益，使用其他電磁方式，盜用他人電信設備通信，核其
    所為，係犯電信法第五十六條第一項之罪，該罪之處罰詐得免繳電信通信費用之
    不法利益之規定，乃刑法第三百三十九條第二項之詐欺得利罪之特別規定，依特
    別法優於普通法之原則，自無庸再論以刑法詐欺得利罪，公訴人認被告係犯刑法
    第三百三十九條第二項之詐欺得利罪，尚有未洽，爰變更起訴法條審理之。被告
    先後多次犯行，時間緊接，罪名相同，顯係基於概括犯意而為，應論以連續犯一
    罪，並依法加重其刑。查被告前因違反麻醉藥品管理條例案件，經台灣高等法院
    判處有期徒刑六月，於八十七年四月二十三日執行完畢，有本院被告全國前案紀
    錄表在卷可按，其於五年以內再犯有期徒刑以上之本罪，為累犯，應遞予加重其
    刑。爰審酌被告犯罪之動機在於貪圖便宜及其犯罪之目的、方法、所生損害及犯
    罪後態度等一切情狀，量處如主文所示之刑，並諭知易服勞役之折算標準。
據上論斷，應依刑事訴訟法第二百九十九條第一項前段、第三百條、電信法第五十六
條第一項、刑法第十一條前段、第五十六條、第四十七條、第四十二條第二項、罰金
罰鍰提高標準條例第二條、現行法規所定貨幣單位折算新台幣條例第二條，判決如主
文。
本案經檢察官周慶華到庭執行職務
中      華      民      國      八十九      年    八    月    三十      日
                                      臺灣基隆地方法院刑事第三庭
                                              法  官  陳  培  仁
右正本證明與原本無異。
對於本件判決如有不服，應於收受送達後十日內，向本院提出上訴書狀，上訴於臺灣
高等法院，並按他造當事人之人數附具繕本。
                                              書記官  施  鴻  均
中      華      民      國      八十九      年    九    月     四日
附錄論罪法條
電信法第五十六條第一項
意圖為自己或第三人不法之利益，以有線、無線或其他電磁方式，盜接或盜用他人電
信設備通信者，處五年以下有期徒刑、拘役或科或併科新台幣十五萬元以下罰金。


司法院資訊處製作；財團法人民間司法改革基金會備份。
